【裁判字號】    89,易,1271
【裁判日期】    890623
【裁判案由】    詐欺等
【裁判全文】
臺灣高雄地方法院刑事判決                        八十九年度易字第一二七一號
    公  訴  人  臺灣高雄地方法院檢察署檢察官
    被      告  甲○○
    選任辯護人  陳惠美律師
右列被告因詐欺等案件，經檢察官提起公訴 (八十八年度偵字第一九八四六號)，本
院判決如左：
    主  文
甲○○共同連續意圖為自己不法之所有，以詐術使人將本人之物交付，處有期徒刑陸
月，緩刑貳年，緩刑期內付保護管束。
扣案之名義人為乙○○之身分證上之甲○○照片壹張沒收。
    事  實
一、甲○○於民國八十八年七月廿一日見報紙刊登「冠虹娛樂機構公司」招攬工作人
    員，乃前往應徵，知悉不詳姓名綽號「曹主任」「徐主任」「雷哥」「鄧經理」
    等人籌組之「冠虹娛樂機構公司」「英倫娛樂機構公司」「索羅門娛樂公司」，
    係佯以徵求男公關、男司機之方式，向他人詐騙錢財之公司，竟與綽號「曹主任
    」「徐主任」「雷哥」「鄧經理」等人共同意圖為自己不法之所有，並基於概括
    犯意之聯絡，提供其所有郵局存摺（陽明郵局、帳號00－0000－0）、印
    章、提款卡供渠等使用，以便將詐騙所得錢財匯入該帳戶，並與渠等基於變造身
    分證之犯意聯絡，交付照片與渠等，而於同年八月四日晚上十時二十分許，取得
    名義人為乙○○並貼上甲○○照片之變造身分證一張。甲○○先於民國八十八年
    八月二日下午一時許，受綽號「徐主任」之指示，在高雄市火車站門口，向依廣
    告、電話指示前來應徵男公關之不詳姓名之人收取新台幣（下同）六千元後，帶
    該人至高雄市福華飯店，要該人在樓下等，甲○○則自後門溜走，甲○○分得一
    千元報酬，再於八十八年八月三日，在高雄市火車站門口，以同一手法，向不詳
    姓名之人騙取一萬元，由其分得一千元，又於同年八月四日，在高雄市福華飯店
    門口，出示其持有之變造之名義人為乙○○之身分證，向不詳姓名者騙取七萬元
    ，由其分得七千元，其餘款項均匯入其提供之郵局帳戶，歸「曹主任」「徐主任
    」「雷哥」「鄧經理」等人所有，足生損害於乙○○本人。嗣於同年八月五日下
    午二時許，在高雄市○○路與南華路口，向見報紙廣告前來應徵公關之丙○○，
    以繳交車輛押金為由詐取財物一萬八千元得手，為警當場查獲，並在其身上扣得
    名義人為乙○○貼上甲○○照片之變造之身分證一張及所騙取之一萬八千元（已
    由丙○○領回）。
二、案經高雄市政府警察局移送台灣高雄地方法院檢察署檢察官偵查起訴。
    理  由
一、訊據被告甲○○固不諱言受綽號為「徐主任」「曹主任」之人指示於前揭時地向
    見報紙廣告前來應徵公關之丙○○等人各收取六千元、一萬元、七萬元、一萬八
    千元，由其共分得九千元，其餘除一萬八千元遭警查扣由被害人丙○○領回外，
    款項均匯入其提供之陽明郵局、帳號00－0000－0等情，惟否認詐欺及行
    使變造身分證犯行，辯稱：伊均係照「徐主任」「曹主任」等人之指示前往收錢
    ，不知詐騙內容，且未曾使用過變造之身分證云云。然查，被告於警訊中供稱：
    「第一次是徐主任於八十八年八月二日十一時許，叫我到高雄火車站，等一個穿
    西裝打銀色領帶之男公關，接上後我自我介紹是公司助理，然後我叫該男子打電
    話給徐主任，講完後徐主任叫我聽，叫我先給那名男子收六千元，然後帶到福華
    飯店，叫他在樓下等，然後我從後門溜走，事後存五千元到我的帳戶，留下一千
    元為我的酬勞」「第二次是八月三日得手一萬元，我分得一千元，第三次是八月
    四日，得手七萬元，我分得七千元，第四次是八月五日得手後就被警方查獲等語
    」綦詳（見警訊卷第三頁），又於偵查中供述略稱：伊曾向丙○○等人各收取六
    千元、一萬元、七萬元、一萬八千元，而伊曾持變造之名義人為乙○○之身分證
    予被害人看，是「曹主任」指示要如此做等語在卷（見偵查卷第七頁背面、第八
    頁正面），復據被害人丙○○於警訊中指述略以：伊是見報紙刊登「英倫娛樂公
    司」徵求工作人員，乃以電話聯絡，該公司通知伊於今（五）日下午二時許，在
    高雄市○○路與南華路口，公司派人當場面試，面試時，甲○○要我擔任男性公
    關，並要我先支付公司車輛之押金三萬元，伊有交付一萬八千元等語明確（見警
    訊卷第六頁）。綜之上情以觀，被告自第一次向不詳姓名之男子收取六千元後，
    要該男子在福華飯店門口等候，自己從後門溜走，且第四次向被害人丙○○佯騙
    須繳車輛押金三萬元，又曾受綽號「曹主任」之人指示而出示身分證予見報前來
    應徵者，足見被告應係知悉詐騙之內容，且曾使用過變造之身分證，被告前揭所
    辯要屬畏罪卸責之詞，無足採信。此外，並據被害人乙○○於警訊時指訴歷歷，
    又有贓物認領保管收據一紙、台灣新聞報廣告一紙及扣案之名義人為乙○○貼上
    被告照片之變造身分證一張可資佐證。罪證明確，被告犯行堪以認定。
二、核被告所為，係犯刑法第三百三十九條第一項詐欺取財罪及第二百十六條、第二
    百十二條之行使變造身分證罪。被告與綽號「曹主任」「徐主任」「雷哥」「鄧
    經理」之人共同犯上開之罪，彼此間有犯意聯絡及行為分擔，均為共同正犯。被
    告先後多次詐欺犯行，時間緊接，犯罪構成要件相同，顯係基於概括犯意反覆為
    之，應依連續犯之規定論以一罪，並依法加重其刑。被告變造身分證之低度行為
    ，應為行使之高度行為所吸收，不另論罪。被告所犯上開二罪間，有方法結果之
    牽連關係，應從一重之詐欺取財罪處斷。爰審酌被告前無犯罪紀錄，有本院被告
    院內索引卡紀錄表、台灣高等法院被告全國前案紀錄表、台灣高雄地方法院檢察
    署刑案資料查註紀錄表附件可稽，品行雖非不良，然被告明知上開公司係以徵求
    公關等工作人員為幌子遂行詐財之實，仍甘為小利受其驅使，向被害人詐騙財財
    物，危害社會，本應從重量刑，惟姑念被告現僅十九歲，尚在某專科學校就學中
    ，年輕智淺，初入社會謀職，不知社會歹徒居心險惡，而遭利用，並斟酌其上述
 犯罪後態度等一切情狀，量處如主文所示之刑。又被告前未曾受有期徒刑以上刑
    之宣告，有上開刑案資料表可考，其因年輕智淺，初次涉足社會謀職，遭歹徒利
    用，惟犯後頗有悔悟，又其尚在某專科學校就學，有學生證在卷足憑，信其經本
    件偵審程序及上開刑之宣告，應知警惕，而無再犯之虞，本院衡情認被告所受上
    開刑之宣告以暫不執行為適當，爰併予宣告緩刑二年，緩刑期內付保護管束，以
    啟自新。扣案之變造之名義人為乙○○之身分證上之被告甲○○照片一張，係被
    告所有供其犯罪所用之物，應依刑法第三十八條第一項第二款併予宣告沒收之。
據上論斷，應依刑事訴訟法第二百九十九條第一項前段，刑法第二十八條、第五十六
條、第三百三十九條第一項、第二百十六條、第二百十二條、第五十五條、第三十八
條第一項第二款、第七十四條第一款、第九十三條第一項，罰金罰鍰提高標準條例第
一條前段，判決如主文。
本案經檢察官陳正達到庭執行職務
中    華    民    國      八十九      年        六    月    二十三    日
                                      臺灣高雄地方法院刑事庭
                                法  官    郭錦茂
右正本證明與原本無異。
如不服本判決，應於判決送達後十日內，向本院提出上訴狀。
                                書記官    賴佳慧
中    華    民    國      八十九      年      六      月     二十八    日
附錄本判決論罪法條：
刑法第三百三十九條第一項：
  意圖為自己或第三人不法之所有，以詐術使人將本人或第三人之物交付者，處五年
  以下有期徒刑、拘役或科或併科一千元以下罰金。
刑法第二百十二條：
  偽造、變造護照、旅券、免許證、特許證及關於品行、能力服務或其他相類之證書
  、介紹書，足以生損害於公眾或他人者，處一年以下有期徒刑、拘役或三百元以下
  罰金。
刑法第二百十六條：
  行使第二百十條至第二百十五條之文書者，依偽造變造文書或登載不實事項或使登
  載不實事項之規定處斷。


司法院資訊處製作；財團法人民間司法改革基金會備份。
